# 母公司对子公司的持股比例由控股变为参股，合并层面的长投如何调整

提问人：liuzixiao 时间：2022-10-27 08:42:49
A公司持有B公司80%股权，C公司持有20%，由于D公司的增资，导致A公司持股比例降为30%，A公司在合并层面要将对B公司的长投调整为公允价值计量，B公司的净资产一直是负数，在D公司增资的第一年，A公司按照股权比例即每股一元对应的股数调整长投的公允价值，请问陈老师，后续期间，B公司一直亏损，在A公司合并层面，如何处理对于B公司的长投？

回答人：chenyiwei
首先要考虑：D公司对B公司的增资价格是如何确定的？是否代表了增资时点上B公司股权的公允价值？如果是，则A公司的剩余股权（30%）才可以以D公司的增资入股价格为依据调整为公允价值计量。
后续B公司继续亏损，A公司应根据其持有的剩余股权比例，按权益法核算的原则确认在B的后续亏损中应分担的份额（其中涉及B的无形资产、固定资产等的折旧或摊销，应按处置日公允价值进行调整）。
关于对B的剩余股权投资的减值问题，如果当初D入股时，B的后续持续亏损是可以预见的，且目前的实际亏损并未超出当初的预计，则一般理解发生减值的可能性较小；反之，则可能需计提额外的减值。如果B是从事房地产开发、高新技术研发的项目公司，目前尚处于投入阶段，且开发进展正常，预计成功可能性很大，则仍可能不减值。反之，如果研发进度明显不如预期，或市场上有竞争对手已推出替代技术等，则应考虑减值。